臺灣板橋地方法院交通事件裁定　　　　　　　　　　　九十一年度交聲字第一六號
　　原處分機關　交通部公路局臺北區監理所
　　異　議　人　甲○○
右列受處分人即異議人因違反道路交通管理處罰條例案件，對於交通部公路局臺北區
監理所九十年十一月六日所為之處分（原處分案號：北監五字第裁四０－ＣＧ000
0000號），聲明異議，本院裁定如左：
    主  文
異議駁回。
    理  由
一、聲明異議意旨詳如聲明異議狀所載（如附件）。
二、按汽車駕駛人，行車速度，超過規定之最高時速，處新臺幣一千二百元以上二千
    四百元以下罰鍰。道路交通管理處罰條例第四十條第一項定有明文。次按汽車駕
    駛人違反第四十條第一項規定者，除依原條款處罰鍰外，並予記違規點數一點；
    道路交通管理處罰條例第六十三條第一項第一款亦定有明文。
三、經查，本件受處分人即異議人甲○○於民國九十年六月十日十二時二十七分許，
    駕駛Ｖ九－七八三九號自用一般小客車行經臺北縣瑞芳鎮○○○路六公里處，於
    行車限速四十公里之路段，經科學儀器測照時速六十三公里，超速二十三公里之
    違規事實，有臺北縣警察局北縣警交字第ＣＧ0000000號舉發違反道路交
    通管理事件通知單影本乙紙及採證相片二張附卷可稽，亦為異議人所不否認，惟
    聲明異議陳稱：舉發地點為寬敞之四線道路，速限四十公里不合理，應調整為七
    十公里始為允當；且該路段並未設置「瑞八公路全線」速限四十公里之標誌，舉
    發單位據此為裁處依據顯有失當；另測速儀器之設置，據舉發機關之書函所示似
    有測速器設於路面限速標誌前之嫌，且設置地點與路面漆劃限速標誌僅距約二十
    公里，待駕駛人見到地上速限標誌後踩行煞車，亦來不及，則該測速點設置亦有
    不當，所測得之速度不能作為裁罰依據乙節。惟經本院函詢舉發機關，囑其查明
    臺北縣瑞芳鎮○○○路之限速標誌及測速照相儀器設置地點各節時，經該局覆以
    ：「本測速照相儀器後方大約六００公尺處及十公尺處均設置速限五十標誌各乙
    面，於五十公尺處路面漆劃速限五十公里，儀器設置於臺二丁線六公里處（原瑞
    八公路），該路段原全線雙向係限速四十公里，路權主管機關（公路局第一區工
    程處景美工務段）於九十年十月份重新規劃，改為全線雙向限速五十公里，並更
    換懸掛限速五十公里標誌在案」，此有臺北縣政府警察局九十一年一月二十二日
    北警交字第０九一００三０七五三號函，並檢附上開路段測速器及速限標誌設置
    地點之照片四幀在卷可稽，是該路段既於測速儀器前之六００公尺及十公尺處設
    置有限速標誌，並於五十公尺處路面漆劃速限五十公里之標字，以供駕駛人遵循
    ，異議人為駕駛人，自不得諉為不知，所辯之「應設置瑞八公路全線速限四十公
    里」之標誌，顯係推諉之詞，而異議人主張該路段限速應調整為七十公里，亦乏
    依據。另依舉發機關上開書函所陳：「測速照相儀器後方約六００公尺處…」所
    稱之「後方」應係指測速器之測速鏡頭對準路之彼端，而該鏡頭背面即為該向駕
    駛人之順向行進方向，依此解釋，顯然測速器係設置於速限標誌之後，此觀之上
    開所附之四幀照片即明，因之異議人所稱測速器係設於速限標誌之前，顯然對於
    上開函示字義有所誤解。則異議人上開違規事實既可確定，從而，原處分機關據
    以援引上開規定，裁處罰鍰新臺幣一千九百元，並記違規點數一點，並無不當。
    本件異議為無理由，應予駁回。
四、據上論斷，應依道路交通案件處理辦法第十九條，裁定如主文。
中      華      民      國    九十一    年      一      月     三十     日
                              臺灣板橋地方法院交通法庭
                                      法  官  徐  蘭  萍
右正本證明與原本無異。
如不服本裁定，應於送達後五日內，向本院提出抗告狀。
                                      書記官  莊  川  億
中      華      民      國    九十一    年      一      月     三十     日
